臺灣臺北地方法院小額民事判決
111年度北小字第2495號
原      告  吳郁瑛  
訴訟代理人  吳舜如  
被      告  信義房屋股份有限公司

法定代理人  信義股份有限公司

上  一  人                       
法定代理人  劉元智  
訴訟代理人  陳靜怡律師
上列當事人間請求損害賠償事件，於中華民國111年7月25日言詞
辯論終結，本院判決如下：
　　主      文
原告之訴駁回。
訴訟費用新臺幣壹仟元由原告負擔。
    事實及理由要領
一、被告之法定代理人於訴訟中變更為信義股份有限公司，其已
    具狀聲明承受訴訟，核無不合。
二、原告起訴主張：被告居間仲介成交訴外人龔書瑋所有坐落於
    臺北市○○區○○路○段000巷00號之房屋及其基地持分（下稱系
    爭房地），然被告未能查證系爭房地是否有非自然死亡之情
    形，被告顯然服務不周，為此，爰請求告退還一半仲介服務
    費新臺幣（下同）83,000元，並聲明：被告應給付83,000元
    。
三、被告則以：原告之訴訟代理人吳舜如經被告居間仲介承買系
    爭房地並於110年12月11日簽立不動產買賣契約書，將系爭
    房地登記於原告名下。原告雖主張被告無法查明系爭房地是
    否為凶宅，要求退還服務費之半數予原告為服務不周之象徵
    賠償云云，然非自然身故房屋資訊本屬政府非公開之資訊，
    仲介業者僅能向出賣人詢問，縱仲介業者向鄰居進行查訪，
    亦囿於鄰居時間及配合意願，更無法確認查訪結果之真實性
    ，而被告就系爭房地受訴外人龔書瑋請代理人蘇哲彥委託出
    售房地時，業由訴外人龔書瑋之代理人蘇哲彥於標的物現況
    說明書勾選簽名確認並無非自然身故，亦就系爭房地是否曾
    發生非自然身故之情形向鄰居查訪，至簽約前並無查得有何
    非自然身故情事，後續被告因進行一般不特定抽樣查訪而知
    悉有鄰居稱系爭房地約在20、30年前疑似有非自然身故情事
    時，亦如實告知原告訴訟代理人，足見被告已善盡系爭房地
    之查檢義務，故被告本得依規定收取服務報酬等語置辯。並
    聲明：原告之訴駁回。
四、按當事人主張有利於己之事實者，就其事實有舉證之責任。
    民事訴訟法第277條前段定有明文。又主張法律關係存在之
    當事人，須就該法律關係發生所須具備之特別要件，負舉證
    責任。另基於債之相對性原則，債權契約為特定人間之權利
    義務關係，僅債權人得向債務人請求給付，不得以之對抗契
    約以外之第三人，亦無拘束他人之效力。經查，原告主張被
    告仲介成交系爭房地，惟未能查證系爭房地是否有非自然死
    亡之情形，被告顯然服務不周，應退還1/2仲介費用云云，
    並提出不動產買賣契約書等件為證。然為被告所否認，辯稱
    ：被告係居間仲介原告之訴訟代理人吳舜如購買系爭房地，
    原告並非仲介及不動產買賣契約之當事人，僅係系爭房地之
    登記名義人；且系爭房地受訴外人龔書瑋請代理人蘇哲彥委
    託出售房地時，業由訴外人龔書瑋之代理人蘇哲彥於標的物
    現況說明書勾選簽名確認並無非自然身故，亦就系爭房地是
    否曾發生非自然身故之情形向鄰居查訪，至簽約前並無查得
    得有何非自然身故情事，原告請求被告退還1/2仲介服務費
    並無理由等語。觀諸爭不動產買賣契約書記載「立契約書人
    ：買方：吳舜如」，有兩造不爭之系爭不動產買賣契約書在
    卷可稽，且原告之訴訟代理人亦到庭自陳被告係向其收取成
    交之仲介費等語，並未否認系爭房地係被告仲介其購買，僅
    係登記於原告名下等情，堪認簽立系爭不動產買賣契約之人
    及與被告簽立斡旋契約而支付仲介費者，均非原告，並非本
    件仲介契約法律關係之主體，依債之相對性原則，契約之效
    力僅存在於契約當事人間，而不及於非契約當事人之原告，
    原告自不得依契約關係請求被告返還1/2仲介費用。況且，
    原告亦未提出證據證明仲介契約有約定被告負有為原告查證
    或確認系爭房地是否有非自然死亡情事之義務且被告疏未查
    證，原告據此主張被告服務不周，應退還1/2仲介費用云云
    ，亦非有據。
五、綜上所述，原告請求被告給付83,000元，為無理由，應予駁
　　回。
六、本件事證已臻明確，兩造其餘攻擊防禦方法及舉證，核與本
    件判決結果無影響，爰不另予一一論述，併此敘明。
七、訴訟費用負擔之依據：民事訴訟法第78條。本件訴訟費用額
    ，依後附計算書確定如主文所示金額。
中　　華　　民　　國　　111 　年　　8 　　月　　17　　日
                  臺灣臺北地方法院臺北簡易庭
　　    　　　　　　　        法  官　李宜娟
以上正本係照原本作成。
如不服本判決，應於判決送達後20日內向本庭提出上訴狀。（須
按他造當事人之人數附繕本）如委任律師提起上訴者，應一併繳
納上訴審裁判費。
中　　華　　民　　國　　111 　年　　8 　　月　　17　　日
            　　　　　　　　　書記官　官逸嫻

附錄：
一、民事訴訟法第436條之24第2項：
　　對於小額程序之第一審裁判上訴或抗告，非以其違背法令為
    理由，不得為之。
二、民事訴訟法第436條之25：
　　上訴狀內應記載上訴理由，表明下列各款事項：
    ㈠原判決所違背之法令及其具體內容。
    ㈡依訴訟資料可認為原判決有違背法令之具體事實。
三、民事訴訟法第436條之32條第2項：
    第438條至第445條、第448條至第450條、第454條、第455條
    、第459條、第462條、第463條、第468條、第469條第1款至
    第5款、第471條至第473條及第475條第1項之規定，於小額
    事件之上訴程序準用之。 

　　　計　　算　　書
項　　　　目             金　額（新臺幣）    　　備　註
第一審裁判費   　 　　   1,000元
合　　　　計　　　       1,000元